臺灣高等法院刑事裁定　　　　　　　　　　　　　　　九十三年度抗字第六八四號
　　抗　告　人　甲○○
右列抗告人因聲請定其應執行刑案件，不服臺灣板橋地方法院中華民國九十三年十月
二十日裁定（九十三年度聲字第一九六三號），提起抗告，本院裁定如左：
    主  文
原裁定撤銷。
甲○○因犯如附表所示各罪所處之刑，應執行有期徒刑參年參月。
    理  由
一、本件抗告意旨略以：抗告人因數罪併罰，應執行有期徒刑三年三月，原裁定定應
    執行有期徒刑三年五月，顯有不符等語。
二、按法律上屬於自由裁量之事項，有其外部性界限及內部性界限，並非概無拘束。
    依據法律之具體規定，法院應在其範圍選擇為適當之裁判者，為外部性界限；而
    法院為裁判時，應考量法律之目的，及法律秩序之理念所在者，為內部性界限。
    法院為裁判時，二者均不得有所踰越（參考最高法院八十年台非字第四七三號判
    例意旨）。在數罪併罰，有二裁判以上，定其應執行之刑時，固屬於法院自由裁
    量之事項，然仍應受前揭外部性界限及內部性界限之拘束。本件抗告人即被告甲
    ○○先後犯如附表所示之恐嚇取財、洗錢防制法、侵占、竊盜、及偽造文書等五
    罪，分別經判處有期徒刑六月、五月、六月、一年六月、及八月確定，有卷附之
    各該刑事判決書可稽。其中所犯恐嚇取財、洗錢防制法、及竊盜三罪，於九十三
    年一月十六日經本院以九十三年度聲字第三九七號刑事裁定定應執行刑為有期徒
    刑二年二月；嗣抗告人所犯前開恐嚇取財、洗錢防制法、竊盜三罪，及所犯侵占
    罪，復於九十三年七月十二日經本院以九十三年度聲字第七八四號刑事裁定定應
    執行刑為有期徒刑二年七月。之後，抗告人又犯偽造文書罪，經台灣板橋地方法
    院於九十三年七月八日以九十二年度訴字第二一一四號刑事判決判處有期徒刑八
    月，於同年九月三日確定。其後原法院復依台灣板橋地方法院檢察署檢察官之聲
    請，以被告所犯前揭五罪合於數罪併罰，定應執行刑之規定，再以原裁定定其應
    執行刑有期徒刑三年五月，有本院被告全國刑案紀錄表、及前開各刑事裁定可憑
    。從形式上觀察，原裁定雖未踰越刑法第五十一條第五款所定法律之外部性界限
    。惟其所定之應執行刑三年五月，已重於先前恐嚇取財、洗錢防制法、竊罪、侵
    占四罪所定之應執行刑有期徒刑二年七月，加計偽造私文書罪所處之有期徒刑八
    月之總和，而不利於被告，難謂與法律秩序之理念及法律目的之內部性界限無違
    ，依上說明，原裁定自有適用法則不當之違背法令。抗告意旨，執以指摘，為有
    理由，自應由本院將原裁定撤銷，另行裁定如主文第二項所示，以資救濟。
三、據上論結，應依刑事訴訟法第四百十三條、刑法第五十三條、第五十一條第五款
    ，裁定如主文。
中　　　華　　　民　　　國　　九十三　　年　　 十一 　　月　　二十五　　日
                              臺灣高等法院刑事第二十三庭
                                  審判長法  官  黃  瑞  華
                                        法  官  王  淑  滿
                                        法  官  宋      祺
右正本證明與原本無異。
如不服本裁定，應於收受送達後五日內向本院提出再抗告狀。
                                        書記官  蔡  慧  娟
中　　　華　　　民　　　國　　九十三　　年　　十一　　月　　二十九 　　日
